【裁判字號】    98,上訴,3444
【裁判日期】    980831
【裁判案由】    毒品危害防制條例
【裁判全文】
臺灣高等法院刑事判決                98年度上訴字第3444號
上  訴  人
即  被  告  甲○○
上列上訴人即被告因違反毒品危害防制條例案件，不服臺灣板橋
地方法院98年度訴字第2190號，中華民國98年7 月28日第一審判
決（起訴案號：臺灣板橋地方法院檢察署98年度毒偵字第1978號
），提起上訴，本院判決如下：
    主  文
上訴駁回。
    理  由
一、按不服地方法院之第一審判決而上訴者，應向管轄第二審之
    高等法院為之。上訴書狀應敘述具體理由，上訴書狀未敘述
    上訴理由者，應於上訴期間屆滿後20日內補提理由書於原審
    法院，逾期未補提者，原審法院應定期間先命補正；第二審
    法院認為上訴書狀未敘述理由或上訴有第362 條前段之情形
    者，應以判決駁回之，但其情形可以補正而未經原審法院命
    其補正者，審判長應定期間先命補正，刑事訴訟法第361 條
    、第367 條，分別定有明文。所謂上訴書狀應敘述具體理由
    ，必係依據卷內既有訴訟資料或提出新事證，指摘或表明第
    一審判決有何採證認事、用法或量刑等足以影響判決本旨之
    不當或違法，而構成應予撤銷之具體事由，始克當之（例如
    ：依憑證據法則具體指出所採證據何以不具證據能力，或依
    憑卷證資料，明確指出所為證據證明力之判斷如何違背經驗
    、論理法則）；倘僅泛言原判決認定事實錯誤、違背法令、
    量刑失之過重或輕縱，而未依上揭意旨指出具體事由，或形
    式上雖已指出具體事由，然該事由縱使屬實，亦不足以認為
    原判決有何不當或違法者（例如：對不具有調查必要性之證
    據，法院未依聲請調查亦未說明理由，或援用證據不當，但
    除去該證據仍應為同一事實之認定），皆難謂係具體理由，
    俾與第二審上訴制度旨在請求第二審法院撤銷、變更第一審
    不當或違法之判決，以實現個案救濟之立法目的相契合，並
    節制濫行上訴（最高法院97年度臺上字第892 號判決參照）
    。是以上訴人之上訴書狀或補提之上訴理由書，雖有敘述上
    訴理由，惟並未具體敘述第一審判決有上述違法、不當情形
    ，即與未敘述具體理由無異，其所為上訴，即不符合上訴之
    法定要件。
二、經查，本件原審適用簡式審判程序，並以上訴人即被告甲○
    ○（簡稱被告）於偵審時之自白、台灣檢驗科技股份有限公
    司民國（下同）98年3 月23日編號UL/2009/30315 之濫用藥
    物檢驗報告1 紙（參偵查卷第41頁）、扣案之注射針筒2 支
    、殘渣袋4 只、臺灣板橋地方法院檢察署被告刑案資料查註
    紀錄表及被告之全國施用毒品案件紀錄表各1 份等為據，認
    定被告基於施用第一級毒品海洛因之犯意，於98年3 月5 日
    9 時許，在臺北縣三峽鎮弘道里75之1 號住處，以注射針筒
    注射第一級毒品海洛因之方式，施用第一級毒品海洛因1 次
    ，確有施用第一級毒品海洛因之犯行，並為累犯，另審酌被
    告曾因施用毒品經觀察、勒戒及強制戒治，獲不起訴處分之
    寬典，且有因施用毒品經論罪科刑之執行紀錄，猶施用海洛
    因再犯本罪，顯見其自制力薄弱，漠視法令禁制濫用毒品，
    應予非難，兼衡被告施用海洛因所生危害實以自戕健康為主
    ，暨其犯罪後之態度等一切情狀，量處有期徒刑8 月，復說
    明扣案海洛因殘渣袋4 只（內有海洛因殘渣，量微無法秤重
    ，亦無法與包裝袋析離），為查獲之毒品，不問屬於犯人與
    否，應依毒品危害防制條例第18條第1 項前段規定，沒收銷
    燬之，另扣案注射針筒2 枝，係被告所有供其施用海洛因之
    用，業據被告供承在卷，應依刑法第38條第1 項第2 款規定
    ，併予宣告沒收等情，均已詳敘其所憑證據、認定理由及量
    刑依據，從形式上觀察並無任何採證認事、用法或量刑之不
    當或違法。被告收受判決後提起本件第二審上訴，其上訴理
    由僅泛稱被告遭逮捕後均坦承犯行，並配合警方辦案，惟原
    審判決量刑過重，爰請從輕發落，以啟自新等語。惟按量刑
    之輕重本屬法院依職權裁量之事項，原審判決量處被告有期
    徒刑8 月，已審酌被告曾因施用毒品經觀察、勒戒及強制戒
    治，獲不起訴處分之寬典，且有因施用毒品經論罪科刑之執
    行紀錄，猶施用海洛因再犯本罪，顯見其自制力薄弱，漠視
    法令禁制濫用毒品，應予非難，兼衡被告施用海洛因所生危
    害實以自戕健康為主，暨其犯罪後之態度等一切情狀，並未
    逾越職權，亦未違反比例原則，核被告之上訴意旨，並未依
    據卷內既有訴訟資料或提出新事證，指摘或表明第一審判決
    有何採證認事、用法或量刑等足以影響判決本旨之不當或違
    法，要難謂其上訴書狀已經敘述具體理由，揆諸上開規定及
    說明，本件上訴顯無具體理由而不合法定程式，應予駁回，
    並不經言詞辯論為之。
三、據上論斷，應依刑事訴訟法第367 條前段、第372 條，判決
    如主文。
中    華    民    國    98    年    8     月    31    日
                  刑事第二十庭  審判長法  官 楊貴雄
                                      法  官 林銓正
                                      法  官 鄧振球
以上正本證明與原本無異。
如不服本判決，應於收受送達後10日內向本院提出上訴書狀，其
未敘述上訴之理由者並得於提起上訴後10日內向本院補提理由書
（均須按他造當事人之人數附繕本）「切勿逕送上級法院」。
                                      書記官 陳嘉文
中    華    民    國    98    年    9     月    8     日


司法院資訊處製作；財團法人民間司法改革基金會備份。
